【裁判字號】    98,上訴,2996
【裁判日期】    990203
【裁判案由】    違反槍砲彈藥刀械管制條例
【裁判全文】
臺灣高等法院刑事判決                98年度上訴字第2996號
上  訴  人  臺灣桃園地方法院檢察署檢察官
被      告  丙○○
                    （另案於臺灣臺中監獄執行）
            乙○○（原名吳英國）
上二人共同
指定辯護人  本院公設辯護人郭書益
被      告  甲○○
                    （另案於臺灣雲林第二監獄執行）
選任辯護人  陳樹忍律師（法律扶助）
上列上訴人因被告等違反槍砲彈藥刀械管制條例案件，不服臺灣
桃園地方法院98年度訴字第112 號，中華民國98年5 月8 日第一
審判決（起訴案號：臺灣桃園地方法院檢察署97年度偵字第7824
號），提起上訴，本院判決如下：
    主  文
原判決關於丙○○部分撤銷。
丙○○未經許可，寄藏可發射子彈具有殺傷力之改造手槍，累犯
，處有期徒刑年貳月，併科罰金新臺幣貳萬元，罰金部分如易
服勞役，以新臺幣壹仟元折算壹日；扣案之改造手槍壹枝（槍枝
管制編號：0000000000號，含彈匣壹個）沒收。
其他上訴駁回。
    事  實
一、丙○○前曾於民國92年間因施用毒品案件，經臺灣桃園地方
    法院先後以94方法院年度訴字第881 號、94年度易字第935
    號分別判處有期徒刑6 月確定；又於94年間因竊盜案件，經
    上開法院以94年度易字第1172號判處有期徒刑10月確定；上
    揭數罪經接續執行，於96年2 月16日假釋出監並交付保護管
    束，後經撤銷假釋，尚餘殘刑6 月又7 日，嗣中華民國96年
    度罪犯減刑條例公布施行，上開各刑經上開法院以97年度聲
    減字第705 號裁定分別減為有期徒刑3 月、3 月、5 月確定
    後，於97年6 月24日經臺灣桃園地方法院檢察署檢察官以97
    年度執更字第1176號以減刑前已執畢簽結，而於96年7 月16
    日該減刑條例施行之日為執行完畢之日（最高法院97年度台
    非字第302 號判決參照）。丙○○猶不知警惕，明知可發射
    子彈具有殺傷力之改造手槍，為槍砲彈藥刀械管制條例所列
    管之物，未經主管機關許可，不得持有、寄藏之，竟於94年
    10月底某日，在桃園縣楊梅鎮水美里14鄰水尾59之1 號住處
    內，受不詳姓名、綽號「阿繩」之成年男子所託，代為保管
    如附表所示具有殺傷力之改造手槍1 支（槍枝管制編號0000
    000000，含彈匣1 個）而未經許可持有之，並將該手槍寄藏
    於上址。嗣97年3 月15日下午4 時20分許，因桃園縣政府警
    察局八德分局偵查佐陳士鄰要求朱立中詢問乙○○有無槍枝
    可售，乙○○再經由甲○○轉詢丙○○，使丙○○萌生其意
    （尚不構成販賣槍枝犯行，如後所述），攜帶上開槍枝前往
    位於桃園縣八德市○○路259 號之陽光高爾夫練習場之停車
    場時，為警當場查獲，並扣得如附表所示改造手槍1 支，因
    而查悉上情。
二、案經桃園縣政府警察局八德分局報請臺灣桃園地方法院檢察
    署檢察官偵查起訴。
    理  由
壹、有罪部分（被告丙○○部分）：
一、上開事實，迭據被告丙○○於警詢、偵查、原審法院審理及
    本院審理時坦承不諱，並有扣案如附表所示之改造手槍1 支
    為證，而該查扣之手槍經送請內政部警政署刑事警察局以性
    能檢驗法、試射法鑑定結果，認係改造手槍，由仿Walther
    廠PPK/S 半自動手槍製造之槍枝，換裝土造金屬槍管而成，
    擊發功能正常，可供擊發適用子彈使用，具有殺傷力，有該
    署97年4 月15日刑鑑字第0970043538號槍彈鑑定書1 份在卷
    可按（同前偵查卷第80-81 頁），堪認被告丙○○自白內容
    與事實相符，本件事證已臻明確，被告丙○○寄藏具有如附
    表所示槍枝之犯行洵堪認定。
二、按寄藏改造手槍之罪為繼續犯，於其終止寄藏之前，犯罪行
    為仍在繼續實施之中，其間法律縱有變更，但其行為既繼續
    實施至新法施行以後，自無行為後法律變更之可言，應適用
    其行為終止時之新法（最高法院89年度台非字第186 號判決
    意旨參照）。本件被告丙○○受託代為保管上開改造手槍之
    時間雖係在刑法於95年7 月1 日修正公布施行前，然其寄藏
    行為繼續至97年3 月15日始為終了，已係刑法前開修正公布
    施行之後，應直接適用新法之規定，合先敘明。另按寄藏與
    持有，均係將物置於自己實力支配之下，僅寄藏必先有他人
    之持有行為，而後始為之受寄代藏而已，故寄藏之受人委託
    代為保管，其保管之本身，亦屬持有。查槍砲彈藥刀械管制
    條例係將「持有」與「寄藏」分別論罪處罰，而單純之「持
    有」，固不包括「寄藏」，但「寄藏」之受人委託代為保管
    ，其保管本身所為之「持有」，既係「寄藏」之當然結果，
    法律上自宜僅就「寄藏」行為為包括之評價，不應另就「持
    有」予以論罪。是核被告丙○○所為，係犯槍砲彈藥刀械管
    制條例第8 條第4 項之未經許可寄藏可發射子彈具有殺傷力
    之改造手槍罪。公訴人起訴之犯罪事實雖僅敘及被告丙○○
    持有上開改造手槍之行為，而未論及寄藏部分，然持有行為
    係寄藏行為之當然結果，已如前述，兩者有事實上同一之關
    係，本院自得併予審究。又起訴書認被告丙○○所為係犯槍
    砲彈藥刀械管制條例第8 條第1 項、第5 項之罪，尚有未洽
    ，惟因與本件寄藏槍枝部分具有裁判上一罪關係，其關於持
    有槍枝部分之基本社會事實相同，本院自應變更起訴法條。
    再者，被告丙○○有事實欄所載之犯罪科刑及執行情形，此
    為被告丙○○所供承，復有本院被告全國前案紀錄表存卷可
    按，其受有期徒刑之執行完畢後5 年以內再犯本件有期徒刑
    以上之罪，係屬累犯，應依法加重其刑。
三、原審因認為「被告丙○○自承其於94年間某日，受姓名年籍
    不詳綽號阿繩之成年男子寄放本案具有殺傷力之槍枝一情，
    而此部分所涉槍砲彈藥刀械管制條例第8 條第4 項寄藏具有
    殺傷力槍枝罪部分，既未經檢察官起訴，且與本案起訴之販
    賣具有殺傷力槍枝未遂罪之犯意、犯罪方法均有所差異，社
    會基本事實並無具同一性，是本院自無變更起訴法條之餘地
    ，是此部分本院自無從為審理、判決」等情（見原判決第8
    頁倒數第4 行起至第9 頁第3 行），而未就上開犯行予以論
    罪科刑。惟按，刑事訴訟法第264 條第2 項關於起訴書程式
    之規定，旨在界定起訴及審判之範圍，並兼顧被告防禦權之
    行使，其中屬於絕對必要記載事項之「犯罪事實」，係指犯
    罪構成要件之具體事實，苟起訴書所記載之犯罪事實與其他
    犯罪不致相混，足以表明其起訴之範圍者，即使記載未詳或
    有誤認，事實審法院亦應依職權加以認定。又犯罪是否已經
    起訴，而為法院應予審判之事項，應以起訴書事實欄記載之
    犯罪事實為準，而非以起訴書所引法條或罪名為依據，最高
    法院所著93年度台上字第4638號、97年度台上字第1595號、
    94年度台上字第1397號等判決意旨可資參照。本件起訴意旨
    雖未論引槍砲彈藥刀械管制條例第8 條第4 項關於持有槍枝
    之法條，惟起訴之犯罪事實欄二、第9 行已載明被告丙○○
    對上開改造手槍之持有行為，且其受人委託代為保管該槍，
    其因保管所為之持有，係寄藏之當然結果，二者自具有裁判
    上一罪關係，原審法院未就起訴意旨已指明之持有槍枝犯行
    進行審判，亦未裁判及於有裁判上一罪關係之寄藏槍枝部分
    ，尚有違誤。檢察官不服原審關於違反槍砲彈藥刀械管制條
    例部分之判決，上訴意旨中關於證人陳士鄰係因證人朱立中
    向其檢舉有人要賣槍，始查獲本案，被告丙○○是否自始均
    無販賣槍枝之意，即非無疑之部分，經查：本件公訴意旨所
    指販賣槍枝部分，屬於陷害教唆之情形，故因之所取得之證
    據，對於販賣槍枝罪嫌部分，均不具證據能力，詳如後述，
    證人陳士鄰之證言，缺乏其他證據可資補強，本件檢察官關
    於被告丙○○販賣槍枝部分所舉之證據，尚不能使本院形成
    被告丙○○關於該部分有罪之確信，尚難逕為推認被告丙○○自始即有販賣槍枝之意圖，原審就此部分認無積極證據足
    資認定，並無不合。惟上訴意旨關於被告丙○○既受寄藏後
    持有本案槍枝，則原審應變更起訴法條而為被告丙○○未經
    許可寄藏、持有具殺傷力槍枝之有罪判決，而原判決逕認被
    告丙○○無罪，適用法律有所違誤部分之指摘，為有理由，
    自應由本院將原判決關於被告丙○○部分予以撤銷。
四、爰審酌被告丙○○之素行、犯罪之動機、目的、手段、未經
    許可寄藏如附表所示之改造手槍，危害社會秩序之程度非輕
    ，及犯罪後坦承所為，態度良好等一切情狀，量處如主文第
    2 項所示之刑，並就罰金部分，諭知易服勞役之折算標準。
    扣案如附表所示之改造手槍1 支，係屬違禁物，併依刑法第
    38條第1 項第1 款之規定宣告沒收。另扣案之子彈5 顆，經
    內政部警政署刑事警鑑定結果，認雖可擊發，然動能不足，
    不具殺傷力，有該署上開槍彈鑑定書在卷可參（同前偵查卷
    第80-81 頁），非屬違禁物，故不併為宣告沒收。
五、不另為無罪諭知部分：
（一）公訴意旨雖以：被告丙○○明知槍砲彈藥刀械管制條例所
      列槍砲、彈藥，非經中央主管機關許可不得販賣，恰朱立
      中向同案被告乙○○表示有意購買槍枝使用，同案被告乙○○、甲○○竟均基於幫助販賣手槍之犯意，由同案被告
      乙○○透過甲○○，以電話轉詢擁有上開改造手槍有意出
      售之被告丙○○，經被告丙○○同意以3 萬元之價格出售
      後，再由同案被告乙○○撥打電話予朱立中，經朱立中答
      應後，雙方即約定在桃園縣八德市○○路259 號之陽光高
      爾夫練習場之停車場交付手槍，被告丙○○即與同案被告
      乙○○、甲○○分乘2 部汽車，並持上開手槍到達上開停
      車場等待朱立中前來，嗣於同年月15日下午4 時20分許，
      為警當場查獲，而未能得逞，因認被告丙○○另涉有未經
      許可販賣可發射子彈具有殺傷力槍枝未遂罪嫌云云。
（二）按學理上所稱之「陷害教唆」，屬於「誘捕偵查」型態之
      一，而「誘捕偵查」，依美、日實務運作，區分為二種偵
      查類型，一為「創造犯意型之誘捕偵查」，一為「提供機
      會型之誘捕偵查」，前者，係指行為人原無犯罪之意思，
      純因具有司法警察權者之設計誘陷，以唆使其萌生犯意，
      待其形式上符合著手於犯罪行為之實行時，再予逮捕者而
      言，實務上稱之為「陷害教唆」；後者，係指行為人原已
      犯罪或具有犯罪之意思，具有司法警察權之偵查人員於獲
      悉後為取得證據，僅係提供機會，以設計引誘之方式，佯
      與之為對合行為，使其暴露犯罪事證，待其著手於犯罪行
      為之實行時，予以逮捕、偵辦者而言，實務上稱此為「釣
      魚偵查」。關於「提供機會型之誘捕偵查」型態之「釣魚
      偵查」，因屬偵查犯罪技巧之範疇，並未違反憲法對於基
      本人權之保障，且於公共利益之維護有其必要性，故依「
      釣魚」方式所蒐集之證據資料，非無證據能力。而關於「
      創造犯意型之誘捕偵查」所得證據資料，係司法警察以引
      誘或教唆犯罪之不正當手段，使原無犯罪故意之人因而萌
      生犯意而實施犯罪行為，再進而蒐集其犯罪之證據而予以
      逮捕偵辦；縱其目的在於查緝犯罪，但其手段顯然違反憲
      法對於基本人權之保障，且已逾越偵查犯罪之必要程度，
      對於公共利益之維護並無意義，其因此等違反法定程序所
      取得之證據資料，應不具有證據能力（最高法院所著97年
      度台上字第418 號判例意旨參照）。
（三）訊據被告丙○○固坦承有攜帶如附表所示之改造手槍前往
      上開停車場之事實，惟堅決否認有何販賣槍枝之犯意，辯
      稱其係因有人要看槍而攜帶前往等語。有關於被告丙○○
      起意販賣槍枝之經過，經證人朱立中於原審審理時證述：
      伊去偵查隊找小隊長陳士鄰聊天時，剛好乙○○打電話來
      稱有贓車要賣，陳士鄰遂要其詢問乙○○是否有槍械要賣
      ，乙○○說要問朋友看看，並於當天以電話回覆稱朋友有
      1 把槍要賣，警察就叫伊假裝自己要買槍，找藉口約出對
      方交易，伊即與乙○○約在陽光高爾夫球練習場交錢取槍
      ，交易當日伊自八德分局偵查隊自行騎車前往，警方跟隨
      在後，但因只是設局，故伊未帶錢前往，到達後只見乙○○在停車場內，現場沒有看到槍，伊上前和乙○○準備要
      交談時，警方就趨前查獲；之後陳士鄰有給伊2 千元，說
      是要請伊喝涼的等語（詳原審卷第106 頁反面、第107-10
      8 頁），意即係其主動詢問乙○○有無槍枝出售之事，核
      與被告乙○○於原審所述：係朱立中問其有沒有槍可以買
      ，其表示幫忙問問看，其詢問甲○○，甲○○表示知道哪
      裡有槍可以買，後來即說要3 萬元，其即轉知朱立中相關
      訊息等語（見原審97年度審訴字第3077號卷，以下簡稱審
      訴字卷，第55頁）、被告甲○○陳稱：係乙○○問其有無
      槍，說是別人要買的，後來其就去問丙○○等語（同前卷
      第56頁），均相符合，顯示被告丙○○係受詢問後，始表
      示有槍可售，無證據證明渠原即有出售槍枝之意。
（四）證人即查獲本案之員警陳士鄰固於原審審理時證述：本案
      係因朱立中告知有人要賣槍而查獲，警方並據朱立中指示
      前往交易地點即陽光高爾夫球場停車場，先查獲在停車場
      之乙○○，並在休息室找到甲○○、丙○○2 人等語（詳
      原審卷第54、55頁），另證人朱立中於警詢中亦陳述係乙○○打電話問伊要不要買槍彈及贓車云云（詳臺灣桃園地
      方法院檢察署97年度偵字第7824號，以下簡稱偵查卷，第
      36頁。關於同案被告乙○○詢問朱立中是否購買贓車而涉
      牙保贓物部分，業經原審判決無罪，且未經上訴而確定）
      ，似指係同案被告乙○○主動詢問有關賣槍之事。惟查，
      同案被告乙○○固係主動撥打電話詢問朱立中是否要買贓
      車，然槍彈係在被告丙○○之持有中，並非同案被告乙○○所持有，而被告丙○○係受同案被告甲○○之詢問，始
      萌售槍之意，於此之前，同案被告乙○○並未與被告丙○○有所接觸，其如何能知被告丙○○持有槍彈，且有出售
      之意，此部分並無證據可資為證。而槍彈常為不法之徒恃
      以為重之兇器，不惟對於人民之生命、身體危害至鉅，且
      嚴重影響社會安寧與秩序，為防止重大危害治安事件之發
      生，素為政府嚴加查緝之事項，槍枝之販賣更涉嚴刑重典
      ，若非有相當信任關係，擁槍之人當不致輕易洩漏或任意
      張揚，且經被告丙○○陳稱：其係受友人之託代為保管上
      開槍彈，其雖因被告甲○○之詢問而誘生出售該槍之意，
      惟於到達現場之前，其已想到若友人向其索回託管之槍枝
      ，其將無法交代，乃決定不為出售等語（詳審訴字卷第56
      頁），故被告丙○○僅係代友人保管而持有上開槍彈，該
      等槍彈並有相當價值，除非被告丙○○確知其友人已無索
      還之可能，衡情應不致冒然出售、多方探詢有無人願意購
      買，徒增將來被追索之困擾，以及被查緝之風險；本件應
      係其於受被告甲○○突然詢問之時，見已有買家，於未深
      思之際而圖其利，於前往交易地點途中，復慮及前因後果
      ，進而打消其念。再者，槍彈不若一般商品，其交易對象
      多係逞兇鬥狠之輩，且交易管道極其隱密，被告丙○○受
      友人之託而保管上開改造手槍1 支及子彈5 顆，如原即有
      販賣之意，對於所持有槍、彈之性能自必有所瞭解，以免
      交易後因無法使用反生糾紛。惟查，被告丙○○所持有之
      子彈5 顆，因動能不足而不具殺傷力，有前開槍彈鑑定書
      在卷可參（同前偵查卷第80-81 頁），而被告丙○○被警
      查獲後，從未主張上開槍枝如以扣案子彈射擊之危害性如
      何等語，其應未曾加以試射，亦不瞭解上開槍彈之實際性
      能，否則當不致攜同不具殺傷力之子彈隨槍出售，徒引交
      易糾紛而招惹禍端；故以被告丙○○對於該等槍彈性能之
      了解程度，益徵其應係被動受同案被告甲○○之詢問後，
      始萌生出售之意，衡與證人朱立中於原審所證：由伊主動
      詢問乙○○有無槍枝可售一節，情理相符，且參諸證人朱
      立中於原審為證時，係經具結擔保據實陳述，否則願受偽
      證罪之處罰（詳原審卷第115 頁），其所證內容復與被告
      丙○○等3 人所述相符，且合於前開論理，應較其於警詢
      時所述為可採。證人陳士鄰證稱：係朱立中先告知有人要
      賣槍云云，尚乏其他證據可佐，無足以之而認被告丙○○
      有主動表示出售槍彈一事。
（五）綜前所述，被告丙○○初始主觀上並無販賣槍枝之意圖，
      係因同案被告乙○○詢問朱立中有無購買贓車意願時，因
      警員陳士鄰之設計，委由朱立中假稱要購槍，使同案被告
      乙○○萌生代為尋找槍枝之意，並轉要求亦無持有槍枝之
      同案被告甲○○探查購槍途徑，經同案被告甲○○探詢，
      被告丙○○始生販賣槍枝之意，復因同案被告甲○○亦透
      過同案被告乙○○販賣贓車，兩項交易地點均約在陽光高
      爾夫球場停車場，同案被告乙○○在該處等候交易時，即
      為警查獲，是被告丙○○係因警方之佈局而萌生販賣槍枝
      之犯罪意圖，核屬前揭「陷害教唆」之情形，因此本案所
      得之證據資料，對於審酌被告丙○○有無販賣前揭槍枝之
      罪嫌部分，不具證據能力，無法據以認定被告丙○○有本
      件公訴意旨所指之販賣槍枝之犯行。惟公訴人認此部分與
      上開論罪科刑之寄藏槍枝部分所包括評價之持有槍枝行為
      間，有高度行為吸收低度行為之裁判上一罪關係，爰不就
      該販賣槍枝未遂部分另為無罪之諭知，附此說明。
貳、無罪部分（被告乙○○、甲○○部分）：
一、公訴意旨另以：被告乙○○因朱立中表示有意購買槍枝使用
    ，竟與被告甲○○均基於幫助販賣手槍之犯意，由被告乙○○透過被告甲○○，以電話轉詢擁有上開改造手槍有意出售
    之同案被告丙○○，經同案被告丙○○同意以3 萬元之價格
    出售改造手槍1 支，被告乙○○即撥打電話予朱立中，經朱
    立中答應後，雙方即約定在前揭陽光高爾夫練習場之停車場
    交付手槍，被告乙○○、甲○○及同案被告丙○○3 人乃分
    乘2 部汽車，並持上開手槍到達上開停車場等待朱立中前來
    ，嗣於同年月15日下午4 時20分許，為警當場查獲，而未能
    得逞，因認被告乙○○、甲○○均涉有幫助未經許可販賣上
    開槍枝未遂罪嫌云云。
二、按犯罪事實應依證據認定之，無證據不得認定犯罪事實，又
    不能證明被告犯罪或其行為不罰者，應諭知無罪之判決，刑
    事訴訟法第154 條第2 項、第301 條第1 項分別定有明文。
    次按事實之認定，應憑證據，如未能發現相當證據，或證據
    不足以證明，自不能以推測或擬制之方法，為裁判基礎；又
    認定不利於被告之事實，須依積極證據，茍積極證據不足為
    不利於被告事實之認定時，即應為有利於被告之認定，更不
    必任何有利之證據；再刑事訴訟法上所謂認定犯罪事實之積
    極證據，係指適合於被告犯罪事實之認定之積極證據而言，
    雖不以直接證據為限，間接證據亦包括在內，然而無論直接
    或間接證據，其為訴訟上之證明，須於通常一般之人均不致
    有所懷疑，而得確信其為真實之程度者，始得據為有罪之認
    定，倘其證明尚未達到此一程度，而有合理之懷疑存在而無
    從使事實審法院得有罪之確信時，即應由法院為被告無罪之
    判決（最高法院40年度台上字第86號、30年度上字第816 號
    、29年度上字第3105號、76年度台上字第4986號等判例意旨
    參照）。
三、關於被告乙○○、甲○○被訴幫助未經許可販賣上開改造手
    槍罪嫌部分：
    訊據被告甲○○固不否認有代詢丙○○是否有槍出售一事，
    惟辯稱其前往上開停車場係為交付贓車，其雖曾開車載丙○○，但以為販賣槍枝之事僅是談一談，不一定會買賣等語；
    被告乙○○經本院合法傳喚而未到庭，其於原審固不否認因
    朱立中詢問有無買槍管道，即透過甲○○詢得有出賣槍枝意
    願之丙○○等情，惟否認有何販賣槍枝犯行。公訴意旨認被
    告乙○○、甲○○2 人涉嫌幫助販賣槍枝，無非係以被告丙○○、乙○○、甲○○之供述、證人朱立中之證詞為其主要
    論據。然按，刑法上之幫助犯，以正犯已經犯罪為構成要件
    ，故幫助犯無獨立性，如無他人犯罪行為之存在，幫助犯即
    無由成立，有最高法院60年台上字第2159號判例可循。經查
    ，同案被告丙○○初始主觀上並無販賣槍枝之意圖，係因警
    員陳士鄰之設計，委由朱立中向被告乙○○假稱要購槍，使
    被告乙○○起意代為尋找槍枝，並轉詢被告甲○○，經被告
    甲○○探詢後，同案被告丙○○始生販賣槍枝之意等情，業
    已論證如上，此因警方佈局而誘生之犯罪意圖，即「陷害教
    唆」之情形，因此所得之證據資料，對於審酌同案被告丙○○有無販賣前揭槍枝之罪嫌部分，不具證據能力，已如前述
    ，則正犯即同案被告丙○○被訴販賣槍枝之犯行已無從成立
    ，被告乙○○、甲○○2 人被訴幫助犯行，自亦無由成立。
四、關於被告乙○○、甲○○2 人被訴未經許可持有上開改造手
    槍罪嫌部分：
（一）按槍砲彈藥刀械管制條例所謂之「持有」，係指行為人將
      該條例所指之各式槍砲、彈藥、刀械、及主要組成零件，
      置於自己實力支配下之狀態而言；必須行為人主觀上對該
      等物品有執持占有之意思，客觀上並已將之置於自己實力
      得為支配之狀態，始足當之。如僅係偶然短暫經手，主觀
      上欠缺為自己執持占有之意思，客觀上亦無將之置於自己
      實力支配下之狀態，自與應評價為犯罪行為之「持有」有
      別（最高法院98年度台上字第2366號判決意旨參照）。
（二）本件經被告甲○○於本院審理時供述：伊先開車去載丙○○，再一起去找乙○○，因其所駕駛者為贓車，故丙○○
      改搭乙○○之車，3 人一起到達查獲現場等語（詳本院卷
      第105 頁），可知被告甲○○、乙○○2 人均曾駕車搭載
      欲出售槍枝之同案被告丙○○前往約定之交易地點。惟查
      ，被告乙○○、甲○○2 人亦約定於同一交易時間、地點
      與朱立中進行贓車之交易，故一併搭載同案被告丙○○前
      往，途中因槍枝之持有者丙○○均同在一車，該槍枝自係
      在同案被告丙○○之實力支配之下，被告甲○○、乙○○
      2 人對於該槍主觀上應欠缺為自己而執持占有之意思，客
      觀上亦從未將該槍置於自己實力支配之下，是被告甲○○
      、乙○○2 人單純駕車搭載同案被告丙○○之情事，應認
      與持有槍枝之要件不合，尚不該當槍砲彈藥刀械管制條例
      第8 條第4 項所規範未經許可持有具有殺傷力槍枝之要件
      。
五、原判決就被告乙○○、甲○○2 人被訴違反槍砲彈藥刀械管
    制條例罪嫌部分，認均無積極證據可資認定，核無不當。檢
    察官不服原審關於違反槍砲彈藥刀械管制條例部分之判決，
    提起上訴意旨略以：證人陳士鄰係因證人朱立中向其檢舉有
    人要賣槍，始查獲本案，已據陳士鄰到庭證述無訛，被告乙○○、甲○○是否自始均無幫助販賣具殺傷力槍枝之意，即
    非無疑等語。然查：本件公訴意旨所指販賣槍枝罪嫌部分，
    屬於陷害教唆之情形，正犯即同案被告丙○○部分已無從成
    立販賣槍枝之罪，不具獨立性之幫助犯即被告乙○○、甲○○2 人被訴幫助販賣槍枝部分，自亦無由成立，前已敘明，
    原審就被告乙○○、甲○○2 人被訴幫助未經許可販賣上開
    改造手槍部分，均為無罪之諭知，並無不合，檢察官此部分
    上訴為無理由，應予駁回。又原審雖未論述起訴書犯罪事實
    欄二、有關「旋乙○○、甲○○及丙○○乃分乘2 部汽車，
    並持上開手槍到達上開停車場等候朱立中前來。」等語（詳
    起訴書第2 頁第6-8 行）所指被告乙○○、甲○○2 人持有
    上開改造手槍之犯行，惟被告甲○○、乙○○2 人主觀上均
    未具有對上開槍枝之支配意圖，客觀上亦未置該槍枝於實力
    支配之下，核與持有槍枝之構成要件不符，業如前述，且對
    於原判決就被告乙○○、甲○○2 人被訴違反槍砲彈藥刀械
    管制條例部分認均屬無罪之結果並無影響，附此說明。
六、被告乙○○經本院合法傳喚，無正當理由不到庭，爰不待其
    陳述而為一造辯論判決。
據上論斷，應依刑事訴訟法第368 條、第369 條第1 項前段、第
364 條、第371 條、第299 第1 項前段、第300 條，槍砲彈藥刀
械管制條例第8 條第4 項，刑法第11條前段、第47條第1 項、第
42條第3 項前段、第38條第1 項第1 款，判決如主文。
本案經檢察官張熙懷到庭執行職務。
中    華    民    國    99    年    2     月    3     日
                  刑事第十九庭審判長法  官  鄧振球
                                    法  官  潘翠雪
                                    法  官  彭幸鳴
以上正本證明與原本無異。
如不服本判決，應於收受送達後10日內向本院提出上訴書狀，其
未敘述上訴之理由者並得於提起上訴後10日內向本院補提理由書
（均須按他造當事人之人數附繕本）「切勿逕送上級法院」。
                                    書記官  陳靜姿
中    華    民    國    99    年    2     月    3     日
附表：
┌───────────┬──────────────┐
│ 扣    案    物    品 │ 鑑      定      結      果 │
├───────────┼──────────────┤
│改造手槍1枝（含彈匣1個│認係改造手槍，由仿Walther 廠│
│，槍枝管制編號：110202│PPK/S 半自動手槍製造之槍枝，│
│7173號）              │換裝土造金屬槍管而成，擊發功│
│                      │能正常，可供擊發適用子彈使用│
│                      │，認具殺傷力。              │
└───────────┴──────────────┘
附錄本案論罪科刑法條全文：
◎槍砲彈藥刀械管制條例第8 條
  未經許可，製造、販賣或運輸鋼筆槍、瓦斯槍、麻醉槍、獵槍
  、空氣槍或第4 條第1 項第1 款所定其他可發射金屬或子彈具
  有殺傷力之各式槍砲者，處無期徒刑或5 年以上有期徒刑，併
  科新臺幣1 千萬元以下罰金。
  未經許可，轉讓、出租或出借前項所列槍枝者，處5 年以上有
  期徒刑，併科新臺幣1 千萬元以下罰金。
  意圖供自己或他人犯罪之用，而犯前二項之罪者，處無期徒刑
  或7 年以上有期徒刑，併科新臺幣1 千萬元以下罰金。
  未經許可，持有、寄藏或意圖販賣而陳列第1 項所列槍枝者，
  處3 年以上10年以下有期徒刑，併科新臺幣700 萬元以下罰金
  。
  第1 項至第3 項之未遂犯罰之。


司法院資訊處製作；財團法人民間司法改革基金會備份。
